最高法院刑事判決　　　　　　　　　　　　　　　九十一年度台上字第四二三四號
　　上　訴　人　甲○○
右上訴人因偽造文書案件，不服台灣高等法院台中分院中華民國九十一年六月七日第
二審更審判決（九十一年度重上更(二)字第八四號，起訴案號：台灣南投地方法院檢察
署八十四年度偵字第一０一六、一三八七號），提起上訴，本院判決如左：
    主  文
上訴駁回。
    理  由
按刑事訴訟法第三百七十七條規定：上訴於第三審法院，非以判決違背法令為理由，
不得為之。是提起第三審上訴，應以原判決違背法令為理由，係屬法定要件，且必須
依據卷內資料為具體之指摘，並足據以辨認原判決已具備違背法令之形式，始屬相當
。本件上訴人甲○○上訴意旨略稱：(一)上訴人之住址搬遷，原審逕以傳喚未到為由，
不待上訴人陳述即逕行判決，訴訟程序顯然違背規定；(二)原判決就有利於上訴人之證
據，及上訴人與告訴人李奇烈父子間之合夥內容均未予調查，於法未合；(三)原判決並
未敘明上訴人如何參與本件犯行及其所憑之理由，遽認上訴人與已定讞之劉美惠為共
同正犯，亦有違誤等語。惟查：(一)上訴人原住台中市○○路一０七巷六十一號，於第
一審審理中，陳明其居所為同市○○街四六八號七樓（見第一審卷第一一三頁反面）
，嗣於民國八十九年五月十五日，即遷入並設籍在該華美街四六八號七樓，迄無再行
遷出之紀錄，此有法務部戶役政連結作業系統提供之遷徙紀錄及全戶戶籍資料可稽。
原審九十一年五月二十八日審判期日之傳票，交付郵政機關送達於上址（華美街四六
八號七樓），因郵政人員未獲會晤上訴人本人，亦無受領文書之同居人或受僱人，乃
於同年五月十四日，將該傳票寄存於管區派出所，並作送達通知書，黏貼於上訴人門
首，以為送達，有送達證書在卷可參（見原審卷第三十二頁），按諸刑事訴訟法第六
十二條準用民事訴訟法第一百三十八條之規定，難謂上訴人未經合法傳喚。原審以上
訴人經合法傳喚，無正當理由而不到庭，依刑事訴訟法第三百七十一條逕行判決，尚
無違法可言。上訴意旨任意爭執，自非第三審上訴之適法理由。(二)原判決撤銷第一審
關於上訴人部分之科刑判決，改判仍認上訴人係與已定讞之劉美惠共犯行使偽造私文
書、使公務員登載不實、背信等罪，依牽連犯之規定，從一重論上訴人以共同行使偽
造私文書罪，處有期徒刑陸月，並諭知易科罰金之折算標準及宣告緩刑伍年。業已於
事實欄內，就上訴人與劉美惠係基於共同犯罪之意思聯絡，而由劉美惠為本件犯行等
情，為具體之認定；理由欄內亦已說明其憑以認定之證據及得心證之理由，經核尚無
上訴意旨所指未認定事實及判決不載理由之違法情形存在，亦不得據以提起第三審上
訴。(三)刑事訴訟法第三百七十九條第十款所稱應於審判期日調查之證據，係指客觀上
為法院認定事實及適用法律之基礎之證據而言。本件上訴人與告訴人李奇烈父子間之
合夥內容及其細節如何，要屬其彼此間之民事問題，與上訴人應否與劉美惠共同成立
本件罪責，並無必要之關聯，非屬上述情形之證據，不能謂有前開第十款之違法情事
。至上訴意旨另泛稱：原判決就其有利之證據未予調查云云一節，惟所稱有利之證據
，究何所指，既未具體指明，尤非依據卷內資料執為指摘之合法上訴理由。其上訴違
背法律上之程式，應予駁回。
據上論結，應依刑事訴訟法第三百九十五條前段，判決如主文。
中      華      民      國    九十一    年      七      月    三十一    日
                              最高法院刑事第十庭
                                  審判長法官  林  增  福
                                        法官  邵  燕  玲
                                        法官  吳  昆  仁
                                        法官  陳  世  雄
                                        法官  惠  光  霞
      右正本證明與原本無異
                                              書  記  官
中      華      民      國    九十一    年      八      月      五      日
